臺灣臺中地方法院刑事判決
111年度交簡上字第168號
上  訴  人  臺灣臺中地方檢察署檢察官
被      告  蔡安富



上列上訴人因被告之公共危險案件，不服本院民國111年5月10日
111年度豐交簡字第330號第一審簡易判決（聲請簡易判決處刑案
號：111年度速偵字第1827號），提起上訴，本院管轄之第二審
合議庭判決如下：
    主  文
上訴駁回。
　　犯罪事實及理由
一、刑事訴訟法第348條於民國110年6月18日修正施行：「上訴
    得對於判決之一部為之。對於判決之一部上訴者，其有關係
    之部分，視為亦已上訴。但有關係之部分為無罪、免訴或不
    受理者，不在此限。上訴得明示僅就判決之刑、沒收或保安
    處分一部為之。」同日修正施行之刑事訴訟法施行法第7條
    之13規定：「中華民國110年5月31日修正通過之刑事訴訟法
    施行前，已繫屬於各級法院之案件，於施行後仍適用修正前
    刑事訴訟法第348條規定；已終結或已繫屬於各級法院而未
    終結之案件，於施行後提起再審或非常上訴者，亦同。」經
    查：本案於上述規定修正施行後之111年5月27日始繫屬於本
    院（本審卷第9頁），上訴之效力及範圍應依修正後第348條
    規定。而原審判決後，被告蔡安富並未提起上訴，檢察官僅
    就原判決未論累犯之量刑部分提起上訴（本審卷第11-15、3
    9頁），是本件審判範圍僅就原判決犯罪事實之量刑妥適與
    否進行審理。本案經本院第二審合議庭審理結果，認第一審
    刑事簡易判決之認事用法及量刑均無不當，應予維持。另除
    證據部分增加「被告蔡安富於本院審理中之自白」外，其餘
    均引用本院第一審簡易判決書記載之犯罪事實、證據及理由
    （如附件判決書），並補充論述駁回上訴之理由。
二、上訴意旨略以：被告蔡安富前因公共危險案件，經本院以11
    0年度豐交簡字第582號判決判處有期徒刑3月確定，於110年
    11月22日易科罰金執行完畢，被告不知悔改，於111年4月14
    日再犯本案，構成累犯，且前後案之罪質相同，足認其對刑
    罰之反應力薄弱，而檢察官前已提供刑案資料查註紀錄表作
    為證明累犯之方法，已盡舉證之責，然原審未依證據調查方
    式使被告就該紀錄表陳述意見，亦未命檢察官提出原始證據
    以釐清，即認檢察官未盡舉證之責，判決違背法令，請求撤
    銷原判決等語。
三、本院駁回上訴之理由：
  ㈠法院於審酌被告是否適用累犯規定而加重其刑時，訴訟程序
　  上應先由檢察官就前階段被告構成累犯之事實，以及後階段
　  應加重其刑之事項，主張並具體指出證明方法後，法院才需
　  進行調查與辯論程序，而作為是否加重其刑之裁判基礎。前
    階段構成累犯事實為檢察官之實質舉證責任，後階段加重量
    刑事項為檢察官之說明責任，均應由檢察官分別負主張及具
    體指出證明方法之責。倘檢察官未主張或具體指出證明方法
    時，可認檢察官並不認為被告構成累犯或有加重其刑予以延
    長矯正其惡性此一特別預防之必要，且為貫徹舉證責任之危
    險結果所當然，是法院不予調查，而未論以累犯或依累犯規
    定加重其刑，即難謂有應調查而不予調查之違法。至於檢察
    官所提出之證據資料，經踐行調查程序，法院認仍有不足時
    ，是否立於補充性之地位，曉諭檢察官主張並指出證明方法
    ，自得由事實審法院視個案情節斟酌取捨。又法院依簡易程
    序逕以簡易判決處刑者，因無檢察官參與，倘檢察官就被告
    構成累犯之事實及應加重其刑之事項，未為主張或具體指出
    證明方法，受訴法院自得基於前述說明，視個案情節斟酌取
    捨。檢察官若未主張或具體指出證明方法，法院因而未論以
    累犯或依累犯規定加重其刑，基於累犯資料本來即可以在刑
    法第57條第5款「犯罪行為人之品行」中予以負面評價，自
    仍得就被告可能構成累犯之前科、素行資料，列為刑法第57
    條第5款所定「犯罪行為人之品行」之審酌事項。於此情形
    ，該可能構成累犯之前科、素行資料既已列為量刑審酌事由
    ，對被告所應負擔之罪責予以充分評價，依重複評價禁止之
    精神，自無許檢察官事後循上訴程序，以該業經列為量刑審
    酌之事由應改論以累犯並加重其刑為由，指摘原判決未依累
    犯規定加重其刑違法或不當（最高法院110年度台上大字第5
    660號裁定意旨參照）。
  ㈡原審法院已說明何以未論累犯之事由，且於刑法第57條之量
    刑審酌時，就被告可能構成累犯之前科已予以評價。雖公訴
    檢察官於當庭向被告確認其構成累犯之前科事實，並請求加
    重其刑，然原審判決既已於量刑中充分評價該前科，依前開
    裁定意旨，自無容檢察官以此為由提起上訴。　　　
  ㈢本案經原審審理結果，認被告犯罪事證明確，因而適用刑事
　  訴訟法第449條第1項前段、第454條第2項之規定，並審酌被
　  告受有如聲請簡易判決處刑書犯罪事實欄所示之徒刑執行完
　  畢，而將此前科紀錄列入量刑考量，並審酌全案情節，於法
    定刑度內量處被告有期徒刑4月，並諭知易科罰金之折算標
    準，認事用法並無不合，量刑亦屬適當，是上訴人上訴為無
    理由應予駁回。
據上論斷，應依刑事訴訟法第455條之1第1項、第3項、第364條
、第373條、第368條，判決如主文。
本案經檢察官張富鈞聲請簡易判決處刑，檢察官王淑月到庭執行
職務。
中　　華　　民　　國　　111 　年　　7 　　月　　12　　日
                  刑事第十七庭  審判長法　官  李宜璇
　　　　　　　　　　　　　　　        法　官  孫藝娜
　　　　　　　　　　　　　　　　　　  法  官  吳欣哲　
上列正本證明與原本無異。
本件不得上訴。　　　　　　　　　
中　　華　　民　　國　　111 　年　　7 　　月　　12　　日
                                      書記官　張雅如